

#### RESUMEN

Soy un ingeniero de software especializado en desarrollo frontend. Me apasiona crear aplicaciones intuitivas y visualmente atractivas, con un fuerte enfoque en el rendimiento. Disfruto aprender, mantenerme al día con las tendencias de la industria e investigar las necesidades de los usuarios para diseñar e implementar soluciones completas.

#### **EXPERIENCIA**

#### Frontend Developer, Helmi

Marzo 2024 - Presente

En Helmi, soy responsable de la totalidad del diseño e implementación a nivel frontend, trabajando en estrecha colaboración con los equipos de producto y backend para garantizar una experiencia fluida, siempre priorizando la satisfacción del usuario.

Node - React - Tailwind

#### Web Developer, web3tales

Mayo 2023 - Febrero 2024

Lideré el desarrollo de una aplicación web full-stack con Next.js. Encabecé la creación de una aplicación altamente responsiva y visualmente atractiva, priorizando la identidad de marca y aplicando técnicas avanzadas de SEO.

Nextjs - React - Tailwind

# EDUCACIÓN

Instituto Tecnológico de Buenos Aires (ITBA) 2019 - Presente Ingeniería Informática

Escuela de Educación Secundaria Técnica Nº7 (IMPA) Tecnicatura en Aviónica

2012 - 2018

### **PROYECTOS**

Scheduler Frontend

2022 - 2023

Página web diseñada para ayudar a los estudiantes del ITBA a organizar sus horarios de cursada seleccionando materias completadas y presentando todas las combinaciones posibles de cursos.

Svelte

Wavam Frontend

Marzo - Julio 2022

Página web de podcasts orientada a centralizar todos los podcasts en un solo lugar, con un sistema de búsqueda, recomendaciones y gestión de usuarios.

React

## CONTACTO

(+54) 11215512<u>35</u>



abenve.dev@gmail.com



github.com/aBenve

<u>ໍ້າທ linkedin.com/in/abenve</u>

#### **PORTFOLIO**

abenve.ar

#### HABILIDADES

Typescript

- Node
- Next
- GIT
- React
- CSS
- Tailwind
- Figma
- Python
- PostgreSQL

## LENGUAJES

- Español (nativo)
- Inglés (intermedio)

